EDGAR ALEJANDRO FERNÁNDEZ AVILA

RESUMEN EJECUTIVO

PERFIL: INGENIERO INFORMÁTICO Y ARQUITECTO/DESARROLLADOR DE SOFTWARE JAVA/GOLANG/TYPESCRIPT/JAVASCRIPT SR. EN BACKEND/MIDDLEWARE/FRONTEND

5 AÑOS DE EXPERIENCIA EN TI.

SERVICIOS DE DESARROLLO DE SOFTWARE UTILIZANDO LENGUAJE JAVA, GOLANG, TYPESCRIPT, JAVASCRIPT, PHP, C# Y FRAMEWORKS DE AMPLIO USO. ADEMÁS DE ANÁLISIS Y DISEÑO DE SOFTWARE BASADO EN UML.

CARGO PROFESIONAL.

ARQUITECTO/DESARROLLADOR DE SOFTWARE BACKEND/MIDDLEWARE/FRONTEND EN JAVA/GOLANG/TYPESCRIPT/JAVASCRIPT

EXPERIENCIA PROFESIONAL

OPERACIONES INTELIGENTES DE SOFTWARE ABIERTA S.A. DE C.V. (OITIC).

MARZO 2019 - OCTUBRE 2021

CARGO: DESARROLLADOR FULL STACK JAVA JR., DESARROLLADOR FRONTEND JAVASCRIPT JR. Y DESARROLLADOR DEVOPS JR.

SISTEMA EXPEDIENTE ELECTRÓNICO (BACKEND).

- 1. LEVANTAMIENTO DE REQUERIMIENTOS
- 2. IMPLEMENTACIÓN DE METODOLOGÍA SCRUM
- 3. ANÁLISIS Y DISEÑO DE BASE DE DATOS.
- 4. IMPLEMENTACIÓN DE BACKEND BASADA EN SPRING BOOT.
- 5. PERSISTENCIA DE DATOS VÍA SPRING DATA JPA.
- 6. IMPLEMENTACIÓN DE CLASES DE NEGOCIO.
- 7. IMPLEMENTACIÓN DE CLASES DE PRUEBA UNITARIA CON JUNIT.
- 8. PERSISTENCIA DE DATOS CON MYSQL BD.
- 9. CREACIÓN Y EMPAQUETADO DE APLICACIONES CON MAVEN.
- 10. MANEJO DE DOCUMENTOS EXCEL CON POI.
- 11. UTILIZACIÓN DE IDE NETBEANS.
- 12. DESPLIEGUE DE APLICACIÓN EN WILDFLY 21(JBOSS).
- 13. MODELADO DE BASE DE DATOS CON MYSQL WORKBENCH.
- 14. ELABORACIÓN DE DOCUMENTOS EN FORMATO PDF (THYMELEAF).
- 15. REVISIÓN Y ELABORACIÓN DE SOPORTE DOCUMENTAL EN BASE A CMMI NIVEL 3
- 16. PLATAFORMA OPENJDK 11 Y JAKARTA EE 8
- 17. USO DE CONTENEDOR DOCKER PARA BD Y SERVIDOR DE APLICACIONES.

SISTEMA EXPEDIENTE ELECTRÓNICO (FRONTEND).

- IMPLEMENTACIÓN DE VISTAS CON REACT V17 Y PRIMEREACT.
- IDE VISUAL STUDIO CODE
- CREACIÓN DE SITIO WEB LOCAL CON APACHE.
- GENERACIÓN DE INTERFAZ ANDROID CON REACT NATIVE.

IMPLEMENTACIÓN DE METODOLOGÍA DEVOPS (CI/CD)

- CONTENEDOR DOCKER
- JENKINS
- GIT
- MAVEN
- WILDFLY

- MYSQL
- APACHE
- SONARQUBE
- SELENIUM
- JMETER

SISTEMA DE DIGITALIZACIÓN DE DOCUMENTOS (BACKEND).

- 1. ANÁLISIS Y DISEÑO DE BASE DE DATOS.
- 2. IMPLEMENTACIÓN DE BACKEND BASADA EN SPRING BOOT.
- 3. PERSISTENCIA DE DATOS VÍA SPRING DATA JPA.
- 4. IMPLEMENTACIÓN DE SERVICIOS WEB CON SPRING BOOT Y PHP SYMPHONY.
- 5. IMPLEMENTACIÓN DE CLASES DE NEGOCIO.
- 6. IMPLEMENTACIÓN DE CLASES DE PRUEBA UNITARIA CON JUNIT.
- 7. PERSISTENCIA DE DATOS CON MYSQL BD.
- 8. CREACIÓN Y EMPAQUETADO DE APLICACIONES CON MAVEN.
- 9. MANEJO DE DOCUMENTOS EXCEL CON POI.
- 10. UTILIZACIÓN DE IDE NETBEANS.
- 11. DESPLIEGUE DE APLICACIÓN EN WILDFLY 21(JBOSS).
- 12. MODELADO DE BASE DE DATOS CON MYSQL WORKBENCH.
- 13. ELABORACIÓN DE DOCUMENTOS EN FORMATO PDF (THYMELEAF).
- 14. REVISIÓN Y ELABORACIÓN DE SOPORTE DOCUMENTAL EN BASE A CMMI NIVEL 3
- 15. PLATAFORMA OPENJDK 11 Y JAKARTA EE 8
- 16. CONTROL DE ACCESO CON SPRING SECURITY Y JWT.
- 17. USO DE CONTENEDOR DOCKER PARA BD Y SERVIDOR DE APLICACIONES.

SISTEMA DE DIGITALIZACIÓN DE DOCUMENTOS (FRONTEND).

- IMPLEMENTACIÓN DE VISTAS CON REACT V16 Y PRIMEREACT.
- INTEGRACIÓN DE MÓDULO "DOCUMENT SCANNER"
- IDE VISUAL STUDIO CODE
- CONTROL DE ACCESO POR ROL
- CREACIÓN DE SITIO WEB LOCAL CON APACHE.
- GENERACIÓN DE INTERFAZ ANDROID CON REACT NATIVE.

MICROSERVICIOS DE INFRAESTRUCTURA GENÉRICA PARA SISTEMAS PROPIOS

CONSULTA DE CURP, GESTIÓN Y PUBLICACIÓN DE IMÁGENES EN APACHE, CATÁLOGO DE SEPOMEX PARA CÓDIGOS POSTALES A NIVEL DE COLONIA, GESTIÓN Y ENVÍO DE CORREOS.

- 1. ANÁLISIS Y DISEÑO DE BASE DE DATOS.
- 2. IMPLEMENTACIÓN DE ARQUITECTURA BASADA EN SPRING BOOT.
- 3. PERSISTENCIA DE DATOS VÍA JDBC, HIBERNATE.
- 4. IMPLEMENTACIÓN DE SERVICIOS WEB.
- 5. IMPLEMENTACIÓN DE CLASES DE NEGOCIO.
- 6. IMPLEMENTACIÓN DE CLASES DE PRUEBA UNITARIA CON JUNIT.
- 7. PERSISTENCIA DE DATOS CON MYSQL BD.
- 8. CREACIÓN Y EMPAQUETADO DE APLICACIONES CON MAVEN.
- 9. UTILIZACIÓN DE IDE NETBEANS.
- 10. DESPLIEGUE DE APLICACIÓN EN WILDFLY 19(JBOSS).
- 11. MODELADO DE BASE DE DATOS CON MYSQL WORKBENCH.
- 12. REVISIÓN Y ELABORACIÓN DE SOPORTE DOCUMENTAL EN BASE A CMMI NIVEL 3
- 13. PLATAFORMA OPENJDK 11 Y JAKARTA EE
- 14. CONTROL DE ACCESO CON SPRING SECURITY Y JWT.
- 15. ELABORACIÓN DE CLIENTES WEBSERVICES (JAX-WS).

CONTROL DE INVENTARIOS DE BIENES MUEBLES (FRONTEND).

- IMPLEMENTACIÓN DE VISTAS CON REACT 16.13.1.
- CONSUMO DE WEBSERVICES CON AXIOS.

- PRIMEREACT COMO LIBRERIA DE COMPONENTES.
- INTERNACIONALIZACIÓN CON i18next.

CONTROL DE INVENTARIOS DE BIENES MUEBLES (BACKEND).

- IMPLEMENTACIÓN DE ARQUITECTURA BASADA EN SPRING BOOT.
- PERSISTENCIA DE DATOS VÍA JDBC, HIBERNATE.
- IMPLEMENTACIÓN DE SERVICIOS WEB (JAX-RS).
- IMPLEMENTACIÓN DE CLASES DE NEGOCIO.
- IMPLEMENTACIÓN DE CLASES DE PRUEBA UNITARIA CON JUNIT.
- PERSISTENCIA DE DATOS CON MYSQL.
- CREACIÓN Y EMPAQUETADO DE APLICACIONES CON MAVEN.
- UTILIZACIÓN DE IDE NETBEANS.
- DESPLIEGUE DE APLICACIÓN EN WILDFLY (JBOSS).
- GESTIÓN DE SITIO WEB APACHE.
- MODELADO DE BASE DE DATOS CON MYSQL WORKBENCH.
- SISTEMA OPERATIVO CENTOS.
- CONTROL DE VERSIONES DE CÓDIGO FUENTE CON GIT

PARTICIPACIÓN EN PROYECTO "REVISTA TECNOCULTURA"

- IMPLEMENTACIÓN DE VISTAS CON ANGULAR 9.
- PERSISTENCIA DE DATOS CON FIREBASE (NoSQL)

LINK: http://tecnocultura.tese.edu.mx/tecnocultura/

GRUPO SALINAS S.A. DE C.V.

OCTUBRE 2021 - AGOSTO 2023

CARGO: DESARROLLADOR BACKEND/MIDDLEWARE JAVA SSR.

BANCO AZTECA

SISTEMA "FRONT ADN" - CORE DE SERVICIOS CAPTACIÓN (BACKEND).

- 1. IMPLEMENTACIÓN DE METODOLOGÍA SCRUM
- 2. IMPLEMENTACIÓN DE ESPECIFICACIONES BAJO EL ESTÁNDAR DE "OPENAPI SPECIFICATION" (API FIRST Y CODE FIRST)
- 3. IMPLEMENTACIÓN DE BACKEND BASADA EN SPRING BOOT.
- 4. IMPLEMENTACIÓN DE CLASES DE NEGOCIO.
- 5. IMPLEMENTACIÓN DE CLASES DE PRUEBA UNITARIA CON JUNIT Y MOCKITO.
- 6. CONSUMO DE SERVICIOS SOAP.
- 7. UTILIZACIÓN DE IDE INTELLIJ IDEA.
- 8. DESPLIEGUE DE APLICACIÓN EN SERVIDOR JBOSS.
- 9. CONTROL DE ACCESO CON SPRING SECURITY Y JWT
- 10. PLATAFORMA OPENJDK 8 Y JAKARTA EE 8.

CAPTACIÓN - CORE BANCARIO (MIDDLEWARE).

- 1. IMPLEMENTACIÓN DE METODOLOGÍA SCRUM
- 2. IMPLEMENTACIÓN DE ESPECIFICACIONES BAJO EL ESTÁNDAR DE "OPENAPI SPECIFICATION" (API FIRST Y CODE FIRST)
- 3. IMPLEMENTACIÓN DE ARQUITECTURA ORIENTADA A MICROSERVICIOS.
- 4. IMPLEMENTACIÓN DE PATRONES DE MICROSERVICIOS.
- 5. PERSISTENCIA DE DATOS VIA SPRING DATA JDBC
- 6. PERSISTENCIA DE DATOS CON ORACLE DB
- 7. IMPLEMENTACIÓN DE BACKEND/MIDDLEWARE BASADA EN SPRING BOOT.
- 8. IMPLEMENTACIÓN DE CLASES DE NEGOCIO.
- 9. CONTROL DE ACCESO CON SPRING SECURITY Y JWT
- 10. IMPLEMENTACIÓN DE CLASES DE PRUEBA UNITARIA CON JUNIT Y MOCKITO.

- 11. CONSUMO DE SERVICIOS REST Y SOAP.
- 12. COMUNICACIÓN ASINCRONA ENTRE MICROSERVICIOS
- 13. UTILIZACIÓN DE IDE INTELLIJ IDEA.
- 14. MANEJO DE LA METODOLOGÍA DE SCRUM MEDIANTE LAS HERRAMIENTAS JIRA Y CLEARQUEST.
- 15. DESPLIEGUE DE APLICACIONES "SERVERLESS" EN CONTENEDORES DOCKER EN AWS.
- 16. PLATAFORMA OPENJDK 8, 11, 17 Y JAKARTA EE 8.

APLICACIÓN MÓVIL "BAZ SÚPERAPP" (MIDDLEWARE).

- 1. IMPLEMENTACIÓN DE METODOLOGÍA SCRUM
- 2. IMPLEMENTACIÓN DE ESPECIFICACIONES BAJO EL ESTÁNDAR DE "OPENAPI SPECIFICATION" (API FIRST Y CODE FIRST)
- 3. IMPLEMENTACIÓN DE ARQUITECTURA ORIENTADA A MICROSERVICIOS.
- 4. IMPLEMENTACIÓN DE PATRONES DE MICROSERVICIOS.
- 5. PERSISTENCIA DE DATOS VIA SPRING DATA MONGODB
- 6. PERSISTENCIA DE DATOS CON MONGODB
- 7. IMPLEMENTACIÓN DE BACKEND/MIDDLEWARE BASADA EN SPRING BOOT.
- 8. IMPLEMENTACIÓN DE CLASES DE NEGOCIO.
- 9. IMPLEMENTACIÓN DE CLASES DE PRUEBA UNITARIA CON JUNIT Y MOCKITO.
- 10. CONTROL DE ACCESO CON SPRING SECURITY Y JWT.
- 11. CONSUMO DE SERVICIOS REST.
- 12. COMUNICACIÓN ASINCRONA ENTRE MICROSERVICIOS
- 13. UTILIZACIÓN DE IDE INTELLIJ IDEA.
- 14. MANEJO DE LA METODOLOGÍA DE SCRUM MEDIANTE LAS HERRAMIENTAS JIRA Y CLEAROUEST.
- 15. DESPLIEGUE DE APLICACIONES "SERVERLESS" EN CONTENEDORES DOCKER EN AWS.
- 16. PLATAFORMA OPENJDK 8, 11, 17 Y JAKARTA EE 8.

NOVA SOLUTIONS SYSTEMS S.A. DE C.V.

MARZO 2023 - MAYO 2024

CARGO: AROUITECTO/DESARROLLADOR FULL STACK JAVA/GOLANG/TYPESCRIPT SR.

COPPEL

SISTEMA DE ARRENDAMIENTO "ARRENDADORA COPPEL" (FRONTEND).

- 1. IMPLEMENTACIÓN DE METODOLOGÍA SCRUM
- 2. IMPLEMENTACIÓN DE VISTAS CON NEXT.JS, REACT V17 Y TYPESCRIPT.
- 3. EDITOR VISUAL STUDIO CODE
- 4. CONSUMO DE SERVICIOS RESTFUL CON AXIOS

SISTEMA DE ARRENDAMIENTO "ARRENDADORA COPPEL" (BACKEND).

- 1. IMPLEMENTACIÓN DE METODOLOGÍA SCRUM
- 2. IMPLEMENTACIÓN DE ESPECIFICACIONES BAJO EL ESTÁNDAR DE "OPENAPI SPECIFICATION" (API FIRST Y CODE FIRST)
- 3. IMPLEMENTACIÓN Y DISEÑO DE ARQUITECTURA ORIENTADA A MICROSERVICIOS.
- 4. IMPLEMENTACIÓN DE MICROSERVICIOS CON LENGUAJES JAVA Y GOLANG.
- 5. IMPLEMENTACIÓN DE PATRONES DE DISEÑO Y ARQUITECTURA EN MICROSERVICIOS.
- 6. PERSISTENCIA DE DATOS VÍA SPRING DATA JPA.
- 7. PERSISTENCIA DE DATOS VIA SPRING DATA POSTGRESQL (JAVA).
- 8. PERSISTENCIA DE DATOS VIA GORM (GOLANG).
- 9. PERSISTENCIA DE DATOS CON POSTGRES QL
- 10. IMPLEMENTACIÓN DE BACKEND/MIDDLEWARE BASADA EN SPRING FRAMEWORK, QUARKUS FRAMEWORK Y ECHO FRAMEWORK.
- 11. IMPLEMENTACIÓN DE CLASES DE NEGOCIO.
- 12. IMPLEMENTACIÓN DE CLASES DE PRUEBA UNITARIA CON JUNIT Y MOCKITO.
- 13. CONTROL DE ACCESO CON SPRING SECURITY, JWT Y JWT-GO.
- 14. CONSUMO E IMPLEMENTACIÓN DE SERVICIOS RESTFUL.

- 15. COMUNICACIÓN ASINCRONA ENTRE MICROSERVICIOS.
- 16. UTILIZACIÓN DE IDE INTELLIJ IDEA.
- 17. MANEJO DE LA METODOLOGÍA DE SCRUM MEDIANTE LA HERRAMIENTA JIRA.
- 18. DESPLIEGUE DE APLICACIONES EN CLUSTER DE KUBERNETES EN OPENSHIFT.
- 19. PLATAFORMA OPENJDK 8 Y 17 Y JAKARTA EE 8.
- 20. IMPLEMENTACION DE VALIDACIONES CON GO-PLAYGROUND/VALIDATOR
- 21. IMPLEMENTACION DE CARGA DE PROPIEDADES POR ENTORNO CON VIPER

TECNOLOGÍAS DE LA INFORMACIÓN Y DESARROLLO EMPRESARIAL S.A. DE C.V. (TIDE). ABRIL 2024 – JUNIO 2024

CARGO: ARQUITECTO/DESARROLLADOR FULL STACK JAVA/GOLANG/JAVASCRIPT/PHP SR.

OPM

SISTEMA DE PAGOS "TRANSFER MDS-MDO" (FRONTEND).

- 1. IMPLEMENTACIÓN DE METODOLOGÍA SCRUM
- 2. IMPLEMENTACIÓN DE VISTAS CON REACT V18 Y JAVASCRIPT.
- 3. EDITOR VISUAL STUDIO CODE
- 4. CONSUMO DE SERVICIOS RESTFUL CON FETCH

SISTEMA DE PAGOS "TRANSFER MDS-MDO" (BACKEND).

- 1. IMPLEMENTACIÓN DE METODOLOGÍA SCRUM
- 2. IMPLEMENTACIÓN DE ESPECIFICACIONES BAJO EL ESTÁNDAR DE "OPENAPI SPECIFICATION" (API FIRST Y CODE FIRST)
- 3. IMPLEMENTACIÓN Y DISEÑO DE ARQUITECTURA ORIENTADA A MICROSERVICIOS Y MONOLITOS.
- 4. IMPLEMENTACIÓN DE MICROSERVICIOS CON LENGUAJES JAVA, GOLANG Y PHP.
- 5. IMPLEMENTACIÓN DE PATRONES DE DISEÑO Y ARQUITECTURA EN MICROSERVICIOS.
- 6. PERSISTENCIA DE DATOS VÍA SPRING DATA JPA.
- 7. PERSISTENCIA DE DATOS VIA SPRING DATA MYSQL (JAVA).
- 8. PERSISTENCIA DE DATOS VIA DOCTRINE ORM (PHP).
- 9. PERSISTENCIA DE DATOS VIA GORM (GOLANG).
- 10. PERSISTENCIA DE DATOS CON MYSQL
- 11. IMPLEMENTACIÓN DE BACKEND/MIDDLEWARE BASADA EN SPRING FRAMEWORK, ECHO FRAMEWORK Y SYMFONY FRAMEWORK.
- 12. IMPLEMENTACIÓN DE CLASES DE NEGOCIO.
- 13. IMPLEMENTACIÓN DE CLASES DE PRUEBA UNITARIA CON JUNIT, MOCKITO Y GO TEST.
- 14. CONTROL DE ACCESO CON SPRING SECURITY, JWT Y JWT-GO.
- 15. CONSUMO E IMPLEMENTACIÓN DE SERVICIOS RESTFUL.
- 16. CONSUMO E IMPLEMENTACIÓN DE SERVICIOS GRPC.
- 17. CONSUMO E IMPLEMENTACIÓN DE SERVICIOS GRAPHOL
- 18. COMUNICACIÓN ASINCRONA ENTRE MICROSERVICIOS.
- 19. CONSUMO DE SERVICIOS "SOAP".
- 20. UTILIZACIÓN DE IDE INTELLIJ IDEA Y PHPSTORM.
- 21. MANEJO DE LA METODOLOGÍA DE SCRUM MEDIANTE LAS HERRAMIENTAS JIRA Y MONDAY.
- 22. DESPLIEGUE DE APLICACIONES EN CLUSTER DE KUBERNETES Y APLICACIONES "SERVERLESS" EN AWS.
- 23. PLATAFORMA OPENJDK 8, 17 Y 21 Y JAKARTA EE 8 Y 9.
- 24. IMPLEMENTACION DE VALIDACIONES CON GO-PLAYGROUND/VALIDATOR.
- 25. IMPLEMENTACION DE CARGA DE PROPIEDADES POR ENTORNO CON VIPER.
- 26. DESPLIEGUE DE APLICACIONES EN DOCKER, MEDIANTE DOCKERFILES O DOCKER COMPOSE.
- 27. PLATAFORMA OPENJDK 8 Y 17 Y JAKARTA EE 8 Y 9.
- 28. INTEGRACIÓN CON SISTEMAS DE MENSAJERÍA COMO ACTIVEMQ.
- 29. PRUEBAS DE CARGA Y RENDIMIENTO CON JMETER
- 30. MONITORIZACIÓN Y GESTIÓN DE LOGS.

AFIRMA SOLUTIONS S.C.

JUNIO 2024 – ACTUALIDAD

CARGO: ARQUITECTO/DESARROLLADOR BACKEND/MIDDLEWARE JAVA/GOLANG SR.

SANTANDER

SEGUROS - SANTANDER (BACKEND/MIDDLEWARE).

- 1. IMPLEMENTACIÓN DE METODOLOGÍA SCRUM
- 2. IMPLEMENTACIÓN DE ESPECIFICACIONES BAJO EL ESTÁNDAR DE "OPENAPI SPECIFICATION" (API FIRST Y CODE FIRST)
- 3. IMPLEMENTACIÓN Y DISEÑO DE ARQUITECTURA ORIENTADA A MICROSERVICIOS Y MONOLITOS.
- 4. IMPLEMENTACIÓN DE MICROSERVICIOS CON LENGUAJES JAVA Y GOLANG.
- 5. IMPLEMENTACIÓN DE PATRONES DE DISEÑO Y ARQUITECTURA EN MICROSERVICIOS.
- 6. IMPLEMENTACIÓN DE ARQUITECTURA HEXAGONAL.
- 7. PERSISTENCIA DE DATOS VÍA SPRING DATA JPA.
- 8. PERSISTENCIA DE DATOS VIA SPRING DATA MYSQL (JAVA).
- 9. PERSISTENCIA DE DATOS VIA GORM (GOLANG).
- 10. PERSISTENCIA DE DATOS CON ORACLE DATABASE
- 11. PERSISTENCIA DE DATOS CON MYSQL
- 12. PERSISTENCIA DE DATOS CON POSTGRESQL
- 13. PERSISTENCIA DE DATOS CON MONGODB
- 14. IMPLEMENTACIÓN DE CACHE CON REDIS Y MEMCACHED.
- 15. IMPLEMENTACIÓN DE BACKEND/MIDDLEWARE BASADA EN SPRING FRAMEWORK, QUARKUS FRAMEWORK, MICRONAUT FRAMEWORK Y ECHO FRAMEWORK.
- 16. SEGURIDAD EN EL DESARROLLO DE SOFTWARE (SECURE CODING PRACTICES).
- 17. IMPLEMENTACIÓN DE SEGURIDAD EN MICROSERVICIOS CON POLÍTICAS DE CORS Y CSRF.
- 18. INTEGRACIÓN CON SISTEMAS DE MENSAJERÍA COMO ACTIVEMQ, RABBITMQ Y KAFKA.
- 19. UTILIZACIÓN DE HERRAMIENTAS DE ANÁLISIS DE CÓDIGO ESTÁTICO Y DINÁMICO.
- 20. PRUEBAS DE CARGA Y RENDIMIENTO CON JMETER
- 21. IMPLEMENTACIÓN DE CLASES DE NEGOCIO.
- 22. IMPLEMENTACIÓN DE CLASES DE PRUEBA UNITARIA CON JUNIT, MOCKITO Y GO TEST.
- 23. CONTROL DE ACCESO CON SPRING SECURITY, JWT Y JWT-GO.
- 24. CONSUMO E IMPLEMENTACIÓN DE SERVICIOS RESTFUL.
- 25. CONSUMO E IMPLEMENTACIÓN DE SERVICIOS GRPC.
- 26. CONSUMO E IMPLEMENTACIÓN DE SERVICIOS GRAPHQL.
- 27. CONSUMO DE SERVICIOS "SOAP".
- 28. COMUNICACIÓN ASINCRONA ENTRE MICROSERVICIOS.
- 29. MANEJO DE LA METODOLOGÍA DE SCRUM MEDIANTE LAS HERRAMIENTAS JIRA.
- 30. DESPLIEGUE DE APLICACIONES EN DOCKER, MEDIANTE DOCKERFILES O DOCKER COMPOSE.
- 31. MONITORIZACIÓN Y GESTIÓN DE LOGS.
- 32. DESPLIEGUE DE APLICACIONES EN CLUSTER DE KUBERNETES.
- 33. PLATAFORMA OPENJDK 8, 17 Y 21 Y JAKARTA EE 8 Y 9.
- 34. IMPLEMENTACION DE VALIDACIONES CON GO-PLAYGROUND/VALIDATOR.
- 35. IMPLEMENTACION DE CARGA DE PROPIEDADES POR ENTORNO CON VIPER.
- 36. UTILIZACIÓN DE HERRAMIENTAS DE MONITORIZACIÓN COMO PROMETHEUS Y GRAFANA.

FORMACIÓN ACADÉMICA

TECNOLÓGICO DE ESTUDIOS SUPERIORES DE ECATEPEC (TESE)

2017 - 2021 INGENIERÍA INFORMÁTICA

COLEGIO NACIONAL DE EDUCACIÓN PROFESIONAL TÉCNICA (CONALEP ARAGÓN)

2014 - 2017

PROFESIONAL TÉCNICO BACHILLER EN INFORMÁTICA

IDIOMAS

- ESPAÑOL NATIVO
- INGLÉS TÉCNICO

CONOCIMIENTOS PROFESIONALES

- LENGUAJES DE PROGRAMACIÓN
 - o JAVA, GOLANG, TYPESCRIPT, JAVASCRIPT, PHP, PYTHON, C#.
- LENGUAJES DE PUBLICACIÓN EN WEB
 - O XML, XSL, XHTML, HTML, JAVASCRIPT, CSS, REACT, ANGULAR, VUE
- MANEJADORES DE BASES DE DATOS (RDBMS) Y NOSQL
 - o MYSQL, MARIADB, ORACLE, SQL SERVER, MONGODB, DB2
- SERVIDORES DE WEB
 - APACHE, NGINX
- SERVIDORES DE APLICACIONES Y CONTENEDORES DE SERVLETS
 - WEBLOGIC V 10 Y SUPERIORES, WILDFLY 10 Y SUPERIORES, JBOSS 10 Y SUPERIORES, APACHE TOMCAT
- UML
 - o PLANT UML
- SISTEMAS OPERATIVOS
 - o ROCKY LINUX, CENTOS, DEBIAN, UBUNTU, KALI LINUX & WINDOWS.
- MODELADO Y HERRAMIENTAS
 - ORACLE DATA MODELER, MYSQL WORKBENCH, MONGODB COMPASS, DBEAVER, ROBO 3T
- OTROS FRAMEWORKS / HERRAMIENTAS
 - HIBERNATE, SPRING FRAMEWORK, SPRING BOOT, QUARKUS, HELIDON, JAVA SERVER FACES, JPA, FACELETS, GIT, SVN, APACHE KAFKA, GRPC, RABBITMQ, ACTIVEMQ, DOCKER, RANCHER, KUBERNETES, MICROK8S, JENKINS, ENTRE OTROS.

HABILIDADES PERSONALES

- RESPONSABILIDAD.
- TRABAJO EN EQUIPO.
- PROACTIVO.
- COMPROMISO.
- FACILIDAD DE ADAPTACIÓN.
- HONESTO
- LEAL
- PACIENTE
- LIDERAZGO

CURSOS

ABRIL 2020

DESARROLLO DE APLICACIONES REACT

JUNIO 2019

DESARROLLO DE APLICACIONES JAVA CON ARQUITECTURA EE8

MARZO 2019

MODELADO DE BASE DE DATOS CON ORACLE DATA MODELER

MARZO 2019

PERSISTENCIA DE DATOS CON SPRING DATA JPA

MARZO 2019

INTEGRACIÓN DE SISTEMAS CON SPRING FRAMEWORK

MAYO 2019

VERSIONAMIENTO DE CÓDIGO FUENTE CON GIT

MAYO 2019

MODELADO DE BASE DE DATOS CON MYSQL WORKBENCH

MAYO 2019

ADMINISTRACIÓN DE BASE DE DATOS MYSQL

JUNIO 2020

DESARROLLO DE APLICACIONES REACT NATIVE

JUNIO 2020

DESARROLLO DE APLICACIONES CON SPRING BOOT

ENERO 2021

INTEGRACIÓN CONTINUA CON JENKINS

ENERO 2021

EVALUACIÓN DE CÓDIGO CON SONARQUBE

CERTIFICACIONES

- CERTIFICADO EN "FUNDAMENTOS DE PROGRAMACIÓN EN JAVA"
- CERTIFICADO EN "PROGRAMACIÓN ORIENTADA A OBJETOS CON JAVA"
- CERTIFICADO EN "APRENDE LENGUAJE GO(GOLANG) DESDE 0"
- CERTIFICADO EN "APACHE KAFKA CON JAVA, SPRING FRAMEWORK Y AWS"
- CERTIFICADO EN "MICROSERVICIOS CON SPRING BOOT Y SPRING CLOUD NETFLIX EUREKA"
- CERTIFICADO EN "QUARKUS DESARROLLO ÁGIL DE MICROSERVICIOS, GRAPHQL Y GRAALVM"
- CERTIFICADO EN "SCRUM FOUNDATION PROFESSIONAL CERTIFICATION SFPC™"
- CERTIFICADO EN "JIRA SOFTWARE FUNDAMENTALS"
- CERTIFICADO EN "MICROSOFT OFFICE EXCEL 2013"
- CERTIFICADO EN "DESARROLLO DE APPS MÓVILES".
- CERTIFICADO EN "DEEP LEARNING FUNDAMENTALS"
- CERTIFICADO EN "DEEP LEARNING WITH TENSORFLOW"
- CERTIFICADO EN "TÉCNICO EN COMUNICACIONES INALÁMBRICAS"
- CERTIFICADO EN "TÉCNICO EN REDES DE DATOS"
- CERTIFICADO EN "TÉCNICO INSTALADOR DE CABLEADO ESTRUCTURADO"
- CERTIFICADO EN "ADMINISTRADOR DE SERVIDORES"
- CERTIFICADO EN "ADMINISTRADOR DE LA NUBE"
- CERTIFICADO EN "ADMINISTRADOR DE BASES DE DATOS"
- CERTIFICADO EN "FUNDAMENTOS DE SEGURIDAD INFORMÁTICA"
- CERTIFICADO EN "FUNDAMENTOS DE BLOCKCHAIN"
- CERTIFICADO EN "TÉCNICO EN SEGURIDAD INFORMÁTICA / SERVIDORES"

PORTAFOLIO

LINK: https://edgarfernandez-141299.github.io/